【裁判字號】    89,交訴,92
【裁判日期】    891122
【裁判案由】    公共危險等
【裁判全文】
臺灣雲林地方法院刑事判決
    公  訴  人  臺灣雲林地方法院檢察署檢察官
    被      告  甲○○
    選任辯護人  藍庭光
右列被告因公共危險案件，經檢察官提起公訴（八十九年度偵字第三九三七號），本
院判決如左：
    主  文
甲○○服用酒類，不能安全駕駛動力交通工具而駕駛，處有期徒刑參月；又駕駛動力
交通工具肇事，致人死傷而逃逸，處有期徒刑玖月；又因過失致人於死，處有期徒刑
壹年。應執行有期徒刑壹年拾壹月。緩刑伍年。
    事  實
一、甲○○並無犯罪前科紀錄，其於民國八十九年九月十六日晚上七時許，在雲林縣
    二崙鄉大同村「東京ＫＴＶ」，與友人共同飲用啤酒數瓶後，其吐氣所含酒精成
    份達每公升○‧六八毫克以上，並已感覺頭暈暈、反應遲緩，陷於酒醉不能安全
    駕駛動力交通工具之情況，竟仍於同日晚上九時許，駕駛車號Ｂ五－九八二三號
    自小客車，由油車往西螺方向（即由西向東）行駛，行經雲林縣二崙鄉永定村田
    頭一○五號前，其原應注意汽車在未劃標線之道路，應靠右行駛；汽車駕駛人飲
    酒後其吐氣所含酒精成份超過每公升○．二五毫克以上者，不得駕車；又汽車行
    駛時，駕駛人應注意車前狀況，並隨時採取必要之安全措施，且依當時晴天、夜
    間無照明、道路為直路、路面乾燥、無缺陷、無障礙物及無分向設施等客觀環境
    判斷，亦無不能注意之情事。詎甲○○駕車竟疏未注意，仍貿然於飲酒後，駕駛
    上開汽車，且未靠右側行駛，適有林玉燕騎乘車號ＮＵＢ－七八一號機車搭載丙
    ○○，在上開路段由東向西方向行駛，為甲○○所駕汽車之車頭正前方，逆向撞
    上林玉燕之機車，致林玉燕及丙○○人、車倒地，林玉燕受有各體腔破裂、骨折
    等傷害，引起出血性休克而送醫急救，延至翌日凌晨零時二十分許不治死亡；丙
    ○○則受有右腿骨折之傷害（過失傷害丙○○部分，業據撤回告訴）。甲○○於
    肇事後，並未下車查看，旋即駕車逃逸，嗣因車號為路人記下報警，而為警於同
    日晚上十一時三十分許，在彰化縣北斗鎮居○里○○○路八二巷四十弄一號住處
    查獲，並分別於翌日凌晨一時廿六分許及廿八分許，對其實施酒精濃度測試，其
    吐氣所含酒精成分分別為每公升○．六八毫克及○．五三毫克。
二、案經被害人林玉燕之夫乙○○及被害人丙○○告訴及雲林縣警察局西螺分局報請
    臺灣雲林地方法院檢察署檢察官相驗後自動簽分偵查起訴。
    理  由
一、訊據被告甲○○，對於右揭時、地酒後駕車不慎肇事，致被害人林玉燕死亡及告
    訴人丙○○受傷，並於肇事後逃逸等情均供認不諱，核與告訴人即被害人林玉燕
    之夫乙○○及告訴人丙○○指訴之情節相符，復有酒精濃度測試報告單二紙、刑
    法第一百八十五條之三案件測試觀察紀錄表、道路交通事故調查報告表各一份、
    現場及相驗照片二十幀附卷可參。而被害人林玉燕確因本件車禍受有各體腔破裂
    、骨折等傷害，引發出血性休克而不治死亡，亦經檢察官督同檢驗員相驗屬實，
    並製有相驗屍體證明書、驗斷書及勘驗筆錄各一份附於相驗卷足憑。按汽車在未
    劃標線之道路，應靠右行駛；汽車駕駛人飲酒後其吐氣所含酒精成份超過每公升
    ○．二五毫克以上者，不得駕車；又汽車行駛時，駕駛人應注意車前狀況，並隨
    時採取必要之安全措施，道路交通安全規則第九十五條前段、第一百十四條第二
    款、第九十四條第三項分別定有明文。本件被告駕駛汽車途經肇事地點時，自應
    注意上述道路交通安全規則之規定，小心駕駛謹慎為之，且依當時晴天、夜間無
    照明、道路為直路、路面乾燥、無缺陷、無障礙物及無分向設施等客觀環境判斷
    狀況，又非不能注意，竟疏未注意，仍貿然於酒後駕駛汽車，且未靠右行駛，以
    致肇事，其有過失至為明顯。被告上開過失行為與被害人林玉燕之死亡結果間，
    具有相當因果關係。本件被告過失致人於死及肇事逃逸部分事證明確，其犯行洵
    堪認定。
二、再者，被告於肇事為警查獲後，經警分別於翌日凌晨一時廿六分許及廿八分許，
    對其實施酒精濃度測試，其吐氣所含酒精成分分別為每公升○．六八毫克及○．
    五三毫克，此有測試報告單二紙在卷足憑，依法務部法醫研究所八十七年十二月
    七日法醫所八七文理字○六一一號函所示，血中酒精濃度每小時酒精零級代謝率
    每小時為○‧○一至○‧○一五％（ｗ／ｖ），據此往前推算四小時，足見被告
    於肇事當日晚上九時許開始駕車時之吐氣所含酒精成分應超過每公升○‧七三毫
    克（換算成血液中酒精濃度應超過每百毫升一百四十六毫克），而呼氣中酒精濃
    度每公升○‧五五毫克或血液中酒精濃度在○‧一一％以上，參考德國、美國之
    標準，肇事率為一般正常人之十倍，認為已達「不能安全駕駛」之標準，此有法
    務部於八十八年五月十日邀集交通部、行政院衛生署、內政部警政署、中央警察
    大學等單位相關人員召開之「研商訂定刑法第一百八十五條之三服用毒品、麻醉
    藥品、酒類或其他相類之物，不能安全駕駛交通工具之認定標準」會議結論可參
    ；且被告於本院審理時，亦自承於駕車之初即感覺頭暈暈，參以被告酒後開車駛
    入道路左側，致逆向撞及被害人之事實，顯見被告當時之注意力已無法集中，飲
    酒確已造成影響其判斷力及肢體協調能力，已達不能安全駕駛之狀態甚明。其酒
    醉駕車公共危險部分之事證明確，犯行亦堪認定。
三、核被告甲○○所為，係犯刑法第一百八十五條之三服用酒類不能安全駕駛動力交
    通工具而駕駛罪、第一百八十五條之四肇事逃逸罪及第二百七十六條第一項之過
    失致人於死罪。其所犯上開三罪間，罪名互殊，犯意各別，應予分論併罰。被告
    所犯刑法第二百七十六條第一項過失致人於死罪，係酒醉駕車而致人死亡，依法
    應負本件刑事責任，應依道路交通管理處罰條例第八十六條第一項之規定加重其
    刑。爰審酌被告酒醉程度已深，猶駕車肇事，過失程度非輕，並肇事後逃逸，危
    害社會安全及被害人甚鉅，惟念其未有犯罪紀錄，素行尚稱良好，且於肇事後勉
    力以新臺幣（下同）五百二十萬元（含汽機車強制險理賠金一百四十萬元）與被
    害人家屬達成民事和解（參照卷附之雲林縣二崙鄉調解委員會調解筆錄），取得
    被害人家屬之原諒，並於犯後深感悔悟，坦承犯行，態度良好等一切情狀，分別
    量處如主文所示之刑，並定其應執行刑，以資懲儆。末查被告前未曾受有期徒刑
    以上刑之宣告，有臺灣雲林地方法院檢察署刑案資料查註紀錄表及台灣高等法院
    被告全國前案紀錄表各一份在卷可參，其偶因過失罹犯本件上開三罪，犯後已深
    知悔悟，經受本件罪刑宣告之教訓後，當益知警惕而無再犯之虞，且被告有正當
    職業，尚有年幼子女及年邁母親待扶養，本院綜合各情，因認上開對其所宣告之
    刑，以暫不執行為適當，爰併宣告緩刑五年，以啟自新，並觀後效。
四、公訴人另以被告甲○○於上開時地，因過失撞及被害人林玉燕之機車，致乘坐於
    機車後座之丙○○受傷，因而認被告另涉犯刑法第二百八十四條第一項前段之過
    失傷害罪嫌。按告訴乃論之罪，告訴人於第一審辯論終結前得撤回其告訴，又告
    訴經撤回者，應諭知不受理之判決，刑事訴訟法第二百三十八條第一項、第三百
    零三條第三款分別定有明文。查本件告訴人丙○○告訴被告過失傷害部分，起訴
    書認被告涉犯刑法第二百八十四條第一項前段之過失傷害罪，依同法第二百八十
    七條本文之規定，須告訴乃論。茲告訴人丙○○業與被告達成民事和解，並撤回
    本件過失傷害部分之告訴，有撤回告訴狀一紙在卷可憑，因公訴人認被告此一過
    失傷害行為與前開論罪科刑之過失致人於死行為間，為想像競合犯，屬裁判上一
    罪，爰不另為公訴不受理之諭知，併此敘明。
據上論斷，應依刑事訴訟法第二百九十九條第一項前段，道路交通管理處罰條例第八
十六條第一項、刑法第一百八十五條之三、第一百八十五條之四、第二百七十六條第
一項、第五十一條第五款、第七十四條第一款，罰金罰鍰提高標準條例第一條前段，
判決如主文。
本案經檢察官林良蓉到庭執行職務。
中      華      民      國      八十九      年    十一    月    廿二    日
                                        臺灣雲林地方法院刑事第一庭
                                            法  官  廖  國  勝
右正本證明與原本無異。
如不服本判決，應於判決送達後十日內向本院提出上訴狀( 應附繕本 )。
                                            書記官  顏  錦清
中      華      民      國      八十九      年    十一    月    廿二    日
附錄本案論罪科刑法條全文：
刑法第一百八十五條之三：
服用毒品、麻醉藥品、酒類或其他相類之物，不能安全駕駛動力交通工具而駕駛者，
處一年以下有期徒刑、拘役或三萬元以下罰金。
刑法第一百八十五條之四：
駕駛動力交通工具肇事，致人死傷而逃逸者，處六月以上五年以下有期徒刑。
刑法第二百七十六條第一項：
因過失致人於死者，處二年以下有期徒刑、拘役或二千元以下罰金。


司法院資訊處製作；財團法人民間司法改革基金會備份。
